臺灣臺中地方法院刑事判決　　　　　　 100年度易字第2106號
公　訴　人　臺灣臺中地方法院檢察署檢察官
被　　　告　郭政勳
上列被告因竊盜等案件，經檢察官提起公訴（99年度偵字第2433
0號），本院判決如下：
    主  文
郭政勳犯夜間侵入住宅竊盜罪，處有期徒刑陸月，如易科罰金，
以新臺幣壹仟元折算壹日。
    事  實
一、郭政勳意圖為自己不法之所有，於民國99年10月5日凌晨3時
    分許，至臺中市○○區○○里○○○街1之1號吳春蘭住處，
    趁該屋內之人均在睡覺且大門未上鎖之際，進入吳春蘭住處
    內，徒手竊取吳春蘭所有之華碩牌筆記型電腦1台、皮夾1個
    （內有現金新臺幣【下同】1萬元、中獎1000元之統一發票1
    張、國泰世華銀行信用卡、合作金庫銀行信用卡、花旗銀行
    信用卡各1張）等物得手，旋即騎乘機車逃逸。其後，郭政
    勳於同日凌晨3時42分許，3時43分許、3時50分許、3時57分
    許，持竊得之花旗銀行信用卡、合作金庫銀行信用卡至ATM
    提款機預借現金，因不知密碼，而提領未果。嗣經吳春蘭發
    現遭竊而報警處理，經警調閱監視器畫面，循線查獲上情。
二、案經臺中市警察局(現改制為臺中市政府警察局)第五分局報
    告臺灣臺中地方法院檢察署檢察官偵查起訴。
    理  由
壹、程序部分：
一、按除簡式審判程序、簡易程序及第376條第1款、第2款所列
    之罪之案件外，第一審應行合議審判，刑事訴訟法第284條
    之1定有明文；次按刑法第321條第1項之加重竊盜罪，亦為
    刑事訴訟法第376條第2款所明定之罪。
二、查本件被告係犯修正前刑法第321條第1項第1款之夜間侵入
    住宅竊盜罪，依上開規定，自毋庸行合議審判，合先敘明。
貳、實體部分：
一、證據能力部分：
  (一)按被告以外之人於審判外之言詞或書面陳述，除法律有規定
    者外，不得作為證據；被告以外之人於審判中有下列情形之
    一，其於檢察事務官、司法警察官或司法警察調查中所為之
    陳述，經證明具有可信之特別情況，且為證明犯罪事實之存
    否所必要者，得為證據：一、死亡者。二、身心障礙致記憶
    喪失或無法陳述者。三、滯留國外或所在不明而無法傳喚或
    傳喚不到者。四、到庭後無正當理由拒絕陳述者；該言詞或
    書面陳述，雖不符刑事訴訟法第159條之1至第159條之4之規
    定，而經當事人於審判程序同意作為證據，法院審酌該言詞
    陳述或書面陳述作成時之情況，認為適當者，亦得為證據；
    當事人、代理人或辯護人於法院調查證據時，知有第159條
    第1項不得為證據之情形，而未於言詞辯論終結前聲明異議
    者，視為有前項之同意，刑事訴訟法第159條第1項、第159
    條之3、第159條之5分別定有明文。核其立法理由在於傳聞
    證據未經當事人之反對詰問予以核實，乃排斥其證據能力。
    惟當事人如放棄對原供述人之反對詰問權，於審判程序表示
    同意該等傳聞證據可作為證據，此時，法院除認該傳聞證據
    欠缺適當性外，自可承認其證據能力。又當事人、代理人或
    辯護人於調查證據時，知有刑事訴訟法第159條第1項不得為
    證據之情形，卻表示「對於證據調查無異議」、「沒有意見
    」等意思，而未於言詞辯論終結前聲明異議者，應視為已有
    將該等傳聞證據採為證據之同意（參見最高法院94年度臺上
    字第2976號判決意旨）。
  (二)本件檢察官、被告於審判期日，對本案之全部證據之證據能
    力均不爭執，復於審判期日就本院提示之證據於言詞辯論終
    結前，均未就所調查之證據主張有刑事訴訟法第159條不得
    為證據之情形，且均表示無意見，本院審酌該等證據作成時
    ，亦無不適當之處，是參考上開最高法院判決要旨，應視為
    已有將該等傳聞之證據採為證據之同意，本案經調查之證據
    均有證據能力。
二、認定犯罪事實所根據的證據及理由：
  (一)被告郭政勳於本院審理中坦白承認確有於上開時、地，進入
    吳春蘭住處內竊取其所有財物之事實，核與告訴人吳春蘭於
    警詢中陳述之情節相符，被告之自白與事實相符，應堪採信
    。
  (二)復有監視器畫面翻拍畫面、現場照片、車輛詳細資料、信用
    卡影本、臺中市警察局第五分局現場勘察報告存卷可憑。
  (三)本件事證明確，被告犯行洵堪認定。
三、論罪科刑的理由：
  (一)查刑法第321條業經總統於100年1月26日以華總一義字第100
    00015561號令公布修正，並於100年1月28日施行，本件被告
    郭政勳前揭行為時刑法第321條第1項加重竊盜罪規定為：「
    犯竊盜罪而有左列情形之一者，處6月以上、5年以下有期徒
    刑：一、於夜間侵入住宅或有人居住之建築物、船鑑或隱匿
    其內而犯之者。二、毀越門扇、牆垣或其他安全設備而犯之
    者。三、攜帶兇器而犯之者。四、結夥三人以上而犯之者。
    五、乘火災、水災或其他災害之際而犯之者。六、在車站或
    埠頭而犯之者。前項之未遂犯罰之。」；修正後之刑法第32
    1條則規定為：「犯竊盜罪而有下列情形之一者，處6月以上
    、5以下有期徒刑，得併科新臺幣10萬元以下罰金：一、侵
    入住宅或有人居住之建築物、船艦或隱匿其內而犯之者。二
    、毀越門扇、牆垣或其他安全設備而犯之者。三、攜帶兇器
    而犯之者。四、結夥三人以上而犯之者。五、乘火災、水災
    或其他災害之際而犯之者。六、在車站、埠頭、航空站或其
    他供水、陸、空公眾運輸之舟、車、航空機內而犯之者。前
    項之未遂犯罰之。」是被告郭政勳行為後法律已有變更，應
    依刑法第2條第1項之規定，為「從舊從輕」之比較。本案經
    比較新舊法後，因修正前刑法第321條第1項之規定未規定得
    併科新臺幣10萬元以下罰金，有利於被告，故依刑法第2條
    第1項前段之規定，自應適用修正前刑法第321條第1項之規
    定。查被告侵入行竊之時間為凌晨3時許，已屬日落後之夜
    間，是核被告所為係犯修正前刑法第321條第1項第1款之夜
    間侵入住宅竊盜罪。
  (二)爰審酌被告犯罪之動機、目的、手段，正值青壯，不思以正
    當途徑獲取財物，竟利用夜間他人熟睡之際入屋竊盜，侵害
    被害人住家安全甚鉅，並造成被害人之人身安全潛在危害，
    嚴重破壞社會秩序，惡性非輕，行為實值非難度，惟其罹患
    精神官能性憂鬱症，且與被害人達成和解，此有國軍左營總
    醫院門診病歷資料、和解書附卷可憑，犯罪後坦承犯行，尚
    有悔意，犯罪後態度良好等其他一切情狀，量處如主文所示
    之刑，並諭知易科罰金之折算標準。
四、適用法律依據：
  (一)刑事訴訟法第284條之1、第299條第1項前段。
  (二)刑法第2條第1項前段、第41條第1項前段。
  (三)修正前刑法第321條第1項第1款。
  (四)刑法施行法第1條之1。
本案經檢察官吳昆璋到庭執行職務。
中    華    民    國   100    年    8     月    18    日
                     刑事第十七庭  法  官  洪挺梧
以上正本證明與原本無異。
如不服本判決應於收受送達後10日內向本院提出上訴書狀，並應
敘述具體理由；其未敘述上訴理由者，應於上訴期間屆滿後20日
內向本院補提理由書（均須按他造當事人之人數附繕本）「切勿
逕送上級法院」。
                                書記官  劉雅玲
中    華    民    國   100    年    8     月    18    日
附錄本判決論罪科刑法條：
中華民國刑法第321條（修正前）
（加重竊盜罪）
犯竊盜罪而有左列情形之一者，處6月以上、5年以下有期徒刑：
一  於夜間侵入住宅或有人居住之建築物、船艦或隱匿其內而犯
    之者。
二  毀越門扇、牆垣或其他安全設備而犯之者。
三  攜帶兇器而犯之者。
四  結夥三人以上而犯之者。
五  乘火災、水災或其他災害之際而犯之者。
六  在車站或埠頭而犯之者。
前項之未遂犯罰之。